【裁判字號】    99,抗,138
【裁判日期】    990820
【裁判案由】    確認本票債權不存在
【裁判全文】
臺灣臺北地方法院民事裁定               99年度抗字第138號
抗  告  人  甲○
上列抗告人因與相對人乙○○間請求確認本票債權不存在事件，
關於核定訴訟標的金額部分，抗告人對於本院臺北簡易庭於民國
99年8月2日所為之99年度北補字第240號裁定提起抗告，本院裁
定如下：
    主  文
抗告駁回。
抗告費用新臺幣壹仟元由抗告人負擔。
    理  由
一、本件抗告意旨略以：抗告人曾於99年4月8日交付新臺幣（下
    同）20萬元予相對人，並經相對人簽具收據為憑，是縱使相
    對人主張對抗告人擁有140萬元之債權為真，本案訴訟標的
    亦應扣除前揭20萬元金額，換言之，本件訴訟金額應核定為
    120萬元為是，爰請求廢棄原裁定云云。
二、按訴訟標的之價額，由法院核定。核定訴訟標的之價額，以
    起訴時之交易價額為準；無交易價額者，以原告就訴訟標的
    所有之利益為準。法院因核定訴訟標的之價額，得依職權調
    查證據。第一項之核定，得為抗告，民事訴訟法第77條之1
    訂有明文；又原告之訴如有不合程式而可以補正者，審判長
    應定期間先命補正；另訴訟程序進行中所為之裁定，除別有
    規定外，不得抗告，同法第249條第1項、第483條亦分別明
    文規定，而前開規定準用於簡易訴訟程序。
三、經查，本件相對人乙○○聲請本院以99年度司票字第5614號
    民事裁定，就抗告人分別於99年1月7日及同月18日簽發票面
    金額均為70萬元之本票二紙聲請本票准予強制執行在案，然
    抗告人主張前開二紙本票金額合計140萬元之本票債權現已
    不存在，爰提起確認本票債權不存在之訴，請求確認相對人
    乙○○就本院99年度司票字第5614號民事裁定對抗告人合計
    140萬元之本票債權不存在。而該確認本票債權不存在事件
    之訴訟標的金額，業經本院臺北簡易庭以99年北補字第240
    號核定為140萬元，並依民事訴訟法第77條之13規定，應徵
    第一審裁判費1萬4860元，限抗告人於收受送達後7日內補繳
    裁判費，此有該裁定在卷可稽。前開裁定既非屬對訴訟標的
    價額之核定，依前揭條文規定，自不得提起抗告。抗告人徒
    以其於99年4月8日交付20萬元予相對人，並經相對人簽具收
    據為憑，是本案訴訟標的應為120萬元為由，而指摘原法院
    就訴訟標的之金額核定不當，求予廢棄，為無理由，應予駁
    回。
四、據上論結，本件抗告為無理由，依民事訴訟法第436條之1第
    3項、第495條之1第1項、第449條第1項、第95條、第78條，
    裁定如主文。
中    華    民    國    99    年    8     月    20    日
                  民事第五庭  審判長法  官  薛中興
                                    法  官  莊書雯
                                    法  官  洪純莉
以上正本係照原本作成。
本裁定不得抗告。
中    華    民    國    99    年    8     月    20    日
                                    書記官  邱美嫆

司法院資訊處製作；財團法人民間司法改革基金會備份。
